【裁判字號】    96,聲,403
【裁判日期】    970116
【裁判案由】    確定訴訟費用額
【裁判全文】
臺灣臺東地方法院民事裁定               96年度聲字第403號
聲  請  人  丙○○
代  理  人  丁○○
相  對  人  台東縣台東地區農會
法定代理人  甲○○
代  理  人  乙○○
上列當事人間聲請確定訴訟費用額事件，本院裁定如下：
    主    文
相對人應負擔之訴訟費用額確定為新臺幣伍拾貳萬參仟零柒拾參
元，及自本裁定送達相對人之翌日起至清償日止，按週年利率百
分之五計算之利息。
    理  由
一、按訴訟費用，由敗訴之當事人負擔；法院未於訴訟費用之裁
    判確定其費用額者，第一審受訴法院於該裁判有執行力後，
    應依聲請以裁定確定之；依第1項確定之訴訟費用額，應於
    裁定送達之翌日起，加給按法定利率計算之利息，民事訴訟
    法第78條、第91條第1項、第3項分別定有明文。
二、聲請意旨略以：兩造間請求損害賠償事件，業經判決確定，
    聲請人分別於第一審繳納裁判費新臺幣（下同）188,000元
    、第二、三審裁判費各繳納196,596元，共計581,192元，相
    對人應負擔訴訟費用十分之九，並提出繳納裁判費收據影本
    3 紙為證。
三、經查：兩造間請求損害賠償事件，經本院以93年度重訴字第
    25號判決聲請人敗訴。聲請人不服，提起上訴，又經臺灣高
    等法院花蓮高分院（下稱花蓮高分院）以94重上字第66號判
    決上訴駁回。聲請人不服，復提起第三審上訴，經最高法院
    以96年度台上字第511號判決將原判決廢棄，發回花蓮高分
    院。嗣經花蓮高分院以96年度上更（一）字第9號判決聲請
    人部分勝訴、部分敗訴，第一、二審及發回前第三審訴訟費
    用，由相對人負擔十分之九，餘由聲請人負擔。相對人就其
    敗訴部分，未提起第三審上訴，聲請人雖就敗訴部分再提起
    第三審上訴，然遭裁定駁回，是以全案業已確定等情，經本
    院調閱上開卷宗查核無訛。又第三審律師之酬金，為訴訟費
    用之一部，並應限定其最高額，民事訴訟法第466條之3第1
    項雖有明文，惟該部分之訴訟費用，業經聲請人捨棄，不予
    請求，有本院97年1月15日調查筆錄附卷可稽（見卷第39 頁
    ）。
四、綜上，聲請人主張相對人應賠償之訴訟費用額，依後附計算
    書確定為如主文所示之金額，經核於法有據，並依民事訴訟
    法第91條第3項規定，加給按法定利率計算之利息。
五、依民事訴訟法第91條裁定如主文。
中    華    民    國    97    年    1    月    16    日
                  民事庭        法  官  魏式瑜
以上正本係照原本作成
如對本裁定抗告，應於收受裁定正本送達後10日內向本院提出抗
告狀，並繳納抗告裁判費新臺幣1,000元。
中    華    民    國    97    年    1    月    16    日
                                書記官  許瑞權
計算書：
┌────────┬────────────┬──────────────────┐
│項            目│    金  額（新台幣）    │  備                            註  │
├────────┼────────────┼──────────────────┤
│第一審裁判費    │             188,000元  │由聲請人預納。                      │
│                │                        │                                    │
├────────┼────────────┼──────────────────┤
│第二審裁判費    │             196,596元  │由聲請人預納。                      │
├────────┼────────────┼──────────────────┤
│第三審裁判費    │             196,596元  │由聲請人預納。                      │
├────────┼────────────┼──────────────────┤
│第三審律師酬金  │                   0元  │聲請人捨棄不請求。                  │
├────────┼────────────┼──────────────────┤
│合          計  │             581,192元  │                                    │
├────────┴────────────┴──────────────────┤
│附註：（元以下四捨五入）                                                        │                │
│    相對人應賠償聲請人之訴訟費用額為523,073元                                   │
│    即581,192元×9\10＝523,073元                                                │
└────────────────────────────────────────┘


司法院資訊處製作；財團法人民間司法改革基金會備份。
